# 新租赁准则未确认融资费用

提问人：15806639508 时间：2021-03-25 10:33:04
陈版主，想咨询一个问题，在实行新租赁准则后，若企业每半年预付一次房租，假设企业于 20 年 11 月份预付房租以后，在 21 年 5 月份需要再次预付房租，租赁期间到 22 年 5 月。在执行新租赁准则后，我在 21 年 1 月 1 日确认使用权资产金额时，未来需支付的租赁付款额现值是采用折现到 21 年 1 月1 日的金额还是采用折现到 21 年 5 月份金额即可。

回答人：chenyiwei
理论上应当是折现到 2021 年 1 月 1 日的金额，即要考虑 2021 年 1 ～ 4 月的资金时间价值因素。实际操作中也可以基于重要性原则考虑能否接受简化处理。

提问人：15806639508 时间：2021-03-26 10:33:04
陈版，但是还有一个问题就是假如我折现到 1 月 1 日未确认融资费用是 10 万，租赁付款额现值是 100 万，而我如果折现到 5 月 1 日未确认融资费用是 8万，租赁付款额现值 102 万。因为在 20 年已经预付， 21 年 1 月-4月未有付款，到 5 月 1 日付款时点，那我1-4月的 2 万未确认融资费用的差额，我需要如何处理，增加使用权资产金额，减少未确认融资费用，还是直接冲减财务费用？

回答人：chenyiwei
对于 2020 年 11 月预付的房租，继续按原期限摊销到 2021 年 4 月， 2021 年 1 ～ 4 月的应摊销金额也一并记入使用权资产的首次执行日余额。